臺灣板橋地方法院交通事件裁定　　　　　　　　　九十二年度交聲字第一五七八號
　　原處分機關　交通部公路總局臺北區監理所
　　異　議　人
　　即受處分人　戊○○
右列受處分人因違反道路交通管理處罰條例案件，對於交通部公路總局臺北區監理所
於民國九十二年九月二十二日所為之處分（原處分案號：北監自裁字第裁四０－Ｃ0
0000000號），聲明異議，本院裁定如左：
    主  文
異議駁回。
    理  由
一、聲明異議意旨略以：異議人即受處分人戊○○主張伊於民國九十二年九月十六日
    下午因友人丁○○想至卡拉ＯＫ唱歌，伊因恐席間喝酒，所以邀同友人己○○為
    伴同行，如伊酒後無法駕車，便請友人己○○開車載伊回家，友人己○○同意後
    ，伊乃駕駛妻子林月珍所有之車牌號碼八Ｕ－三八七０號汽車搭載戴、羅二人外
    出至臺北縣樹林市○○街之小吃店唱歌喝酒，嗣伊因飲酒，乃由己○○駕駛前述
    汽車載伊及丁○○返家，然因汽車行駛途中，前述汽車之警報器一直響，友人己○○因恐遭人誤會，所以在約八時許，車行至保安休閒公園時，即停車徵得伊同
    意，與丁○○叫計程車離去，伊人當時即停車在公園休息，由於前述汽車警報器
    猶響個不停，致遭執勤警員樹林派出所警員乙○○前來關切，指稱汽車太吵，嗣
    並進而扣車及誣指伊拒絕酒精測試，伊不服乃未在相關舉發單據（應係舉發違反
    道路交通管理事件通知單，簡稱通知單）上簽名，伊受警方舉發時，並無駕駛汽
    車之事實，既未駕駛汽車，縱有拒絕酒測之情形，亦與道路交通管理處罰條例第
    三十五條第三項之規定有違，處分機關率以該條規定為處罰依據，並進而移置保
    管前述汽車即與法律規定不符，爰請求撤銷原處分云云。
二、按汽車駕駛人，駕駛汽車經測試檢定有左列情形之一者，處新臺幣一萬五千元以
    上六萬元以下罰鍰，並當場移置保管其車輛及吊扣其駕駛執照一年；因而肇事致
    人受傷者，並吊扣其駕駛執照二年；致人重傷或死亡者，吊銷其駕駛執照，並不
    得再考領：一、酒精濃度超過規定標準。二、吸食毒品、迷幻藥、麻醉藥品及其
    相類似之管制藥品。汽車駕駛人拒絕接受第一項測試之檢定者，處新臺幣六萬元
    罰鍰，並當場移置保管其車輛及吊銷其駕駛執照，道路交通管理處罰條例第三十
    五條第一項及第三項前段分別定有明文。
三、經查，本件異議人於九十二年九月十六日二十時三十分許，在臺北縣樹林市○○
    街○段十四巷二十八弄二十一號前，駕駛車牌號碼八Ｕ－三八七０號自小客車，
    經執勤警員獲報到達現場後，聞到異議人身上有酒味，經警員三次（二十一時三
    十分第一次、二十一時五十分第二次、二十二時三十分第三次）向異議人表明應
    接受酒精測試檢定，異議人均拒絕接受測試，而遭臺北縣政府警察局樹林分局以
    北丙○交字第Ｃ00000000號通知單舉發，惟異議人拒絕簽收，嗣異議人
    於應到案日期前先自行繳納本件違規罰鍰，並同時經交通部公路總局臺北區監理
    所以北監自裁字第裁四０－Ｃ00000000號違反道路交通管理事件裁決書
    （簡稱裁決書）裁處異議人「罰鍰新臺幣六萬元整，吊銷駕駛執照，三年內禁考
    」等情，有上開通知單、交通部公路總局自行收納款項收據（收據聯）及上開裁
    決書各一份（均影本）附卷可稽，而證人即舉發本件違規事實之臺北縣政府警察
    局樹林分局警員乙○○並到庭結證稱：「我們接到民眾報案。我有看到銀灰色的
    車子，停在馬路上，緩緩倒退要倒轉，他開門下車的時候，我有聞到酒味。當時
    開車的是戊○○。當時戊○○身上沒有帶證件。戊○○有承認酒醉開車．．」、
    「當時車輛已經在馬路中央，慢慢向後倒車．．」、「當時異議人在駕駛座上開
    車」、「．．我們前後做了三次酒測。我們把異議人帶回去之後，異議人說願意
    接受酒測，但不承認有開車，然後就開始爭執」、「．．異議人都是拒絕酒測。
    當時異議人沒有做酒測，但是機器還是會列印出來。單子上面有寫拒絕酒測」等
    語（見本院九十二年十一月四日訊問筆錄）明確，核與異議人自承「．．晚上九
    時十幾分的時候，連續三次問我要不要接受酒測，但是我都不接受酒測」（同上
    訊問筆錄）等情節相符，足認異議人確有因酒後駕車卻拒絕進行酒精測試檢定之
    行為無疑。至證人即當日與異議人同行之友人己○○、丁○○分別證述稱：「．
    ．我跟戊○○、丁○○在一起台北縣樹林市○○街吃飯喝酒，晚上八時左右離開
    。當天我沒有喝酒。去的時候，是戊○○開車，回來的時候，是我開車。戊○○
    的車子是新車，戊○○醉了，我開車之後，警報器就響了，當時戊○○已經醉了
    ．無法告訴我要如何關警報器。我就把車子開到小公園那裡停下來。戊○○在後
    面睡覺。後來我就坐計程車載我回家．．」、「我們去的時候是戊○○開車，回
    來的時候是己○○開車。因為警報器一直響，我說會被人家罵，我就說把車子停
    好。我離開的時候，是晚上八時多」（均見同上訊問筆錄）等語，而當日載證人
    己○○離開現場之計程車司機甲○○亦到庭證稱：「（問：己○○是否搭你的計
    程車？）在樹林市○○街家麒皇家那裡搭車．．我去的時候有一輛白色三菱的車
    輛．．可能是車主喝醉酒不會關，如果熄火的話，警報器還是會叫。當時戊○○
    ．．有幫我的乘客開門．．後來我就把己○○載走。我是在晚上八時多去載這位
    客人」（見同上訊問筆錄）等語，則證人己○○、丁○○及甲○○離開現場之時
    間均為當天二十時許，而警員乙○○獲報到達現場目睹異議人違規事實並進行舉
    發之時間係在該日二十一時許至二十二時許之間，是右揭三位證人對於異議人於
    當日二十一時許至二十二時許之間是否有酒後駕車及拒絕接受酒測之行為均未在
    場見聞，渠等上開證詞尚難據為有利於異議人之認定。再者，交通警員製單舉發
    違反道路交通管理處罰條例所列之違規事實，本質上為行政處分，係公務員基於
    職務上權力，依法就特定之具體事件所為具有公法上效果之單方行政行為，基於
    公務員為公法上行為具有公信力之原則，該行政處分當可被推定為真正。反之，
    若謂公務員一切行政行為均需預留證據以證其實，則國家行政勢必窒礙難行，據
    此，刑事訴訟法就犯罪證據有關之規定中與屬行政秩序罰之交通違規裁罰本質不
    合之部分，自不在準用之例。從而，異議人既未就執勤警員之舉發有誤提出相關
    證據以供調查，本院經查亦無任何證據足資證明其有捏造事實違法取締之情事，
    則執勤警員本其維護交通秩序、安全職責所為之舉發，自應受到合法、正確之推
    定，是異議人空言否認上開違規行為所為之辯解，尚無足採。綜上，足見異議人
    確有上開違規行為至明。原處分機關據以援引前揭規定，裁處異議人如上所述，
    依照上開說明，並無不合，應予維持。本件異議為無理由，應予駁回。
四、依道路交通案件處理辦法第十九條，裁定如主文。
中      華      民      國    九十三    年      四      月      一      日
                                    臺灣板橋地方法院交通法庭
                                        法  官  王  瑜  玲
右正本證明與原本無異。
如不服本裁定，應於裁定送達後五日內向本院提出抗告狀。
                                        書記官  黃  頌  棻
中      華      民      國    九十三    年      四      月      五      日
